臺灣臺北地方法院交通事件裁定　　　　96年度交聲字第1429號
原處分機關　臺北市交通事件裁決所
異議人即
受處分人　　甲○○
上列異議人即受處分人因違反道路交通管理處罰條例案件，對於
臺北市交通事件裁決所於民國96年10月8 日所為之處分（原處分
：北市裁二字第裁22-Z00000000號），聲明異議，本院裁定如下
：
    主　　文
原處分均撤銷。
甲○○汽車駕駛人，汽車行駛於高速公路，不遵行車管制，而有
未依號誌指示行車，處罰鍰新台幣參仟元，並記違規點數壹點。
　　理　　由
一、按汽車行駛於高速公路，不遵行車管制而未依號誌指示行車
    者，處汽車駕駛人新臺幣（下同）3 千元以上6 千元以下罰
    鍰，並記違規點數1 點，道路交通管理處罰條例第33條第1
    項第13款及第63條第1 項第1 款均定有明文。
二、本件異議人即受處分人甲○○所有之自小客車（車牌號碼：
    AY－6662號，下稱系爭車輛），於民國96年6 月9 日9 時40
    分許，在國道三甲公路東向5 公里300 公尺處，未遵守行車
    號誌之指示行車，而紅燈左轉，經執勤員警以其違反道路交
    通管理處罰條例第33條第1 項第13款規定之行為逕行掣單舉
    發。嗣受處分人於舉發通知單上所載應到案日期（96年8 月
    7 日）前向原處分機關提出申訴，經原處分機關函請舉發單
    位調查結果，仍認受處分人有前開違規行為，原處分機關乃
    依道路交通管理處罰條例第33條第1 項第13款及違反道路交
    通管理事件統一裁罰基準表規定，於96年10月8 日裁處受處
    分人罰鍰3000元，並依前開條例第7 之2 條第4 項之規定，
    以本案之舉發乃係針對汽車所有人為受處分人，爰不另依該
    條例第63條第1項第1款之規定，另記違規點數。
三、依本件受處分人聲明異議狀所載，其異議意旨略以：
（一）本人於96年6 月9 日9 時40分駕駛系爭車輛行駛於國道三
      甲東向西5 公里（按應為5 公里300 公尺處），因未依燈
      光號誌指示駛（即紅燈左轉），被採證逕行舉發。
（二）依舉發通知單所附之採證照片顯示，舉發員警採證當時本
      人所駕系爭車輛已遠離路口停止線，而無闖越紅燈號誌之
      事實，亦無舉發單位所稱「無視紅燈警示，有穿越路口之
      意圖」云云。實為當時該路口壅塞，本人所駕之系爭車輛
      通過停止線後無法繼續前進，致燈號變化為紅燈之際仍無
      法順利轉入左方匝道入口，非前開所述無視號誌意圖穿越
      路口云云。
四、本院查：
（一）受處分人駕駛系爭車輛在前開時、地因未依號誌指示行車
      而有紅燈左轉之行為，為警逕行舉發之違規事實，此有內
      政部警政署國道公路警察局96年7 月8 日公警局交字第Z0
      0000000 號舉發違反道路交通管理事件通知單、採證相片
      共5 幀在卷可稽，而依受處分人前開聲明異議狀之意旨，
      亦自承：其確於前開時、地駕駛系爭車輛行經該違規地點
      等情，亦即受處分人不僅為系爭車輛之所有人，復為前開
      違規事實之汽車駕駛人至明。
（二）本件舉發員警乙○○於本院調查時到庭具結證稱：「當天
      排勤務是測速照相，當天有下毛毛雨，除了測速照相還可
      以採證其他違規，當天我們在東向5.3 Ｋ路肩，我們是開
      交通偵防車，見許多人看見紅燈仍然左轉，不依號誌行駛
      ，我們報告值班台，所以用單眼相機直接採證。」、「該
      車是紅燈才跨過停止線，他是要往北，他所行走的路線是
      屬於往東的方向，這時西向是紅燈，東向變紅燈接下來就
      是西向要變綠燈直行，他們違規左轉時，西向還是紅燈還
      沒有變換成綠燈。」等語，復證稱：系爭車輛乃係於紅燈
      時跨過停止線違規左轉，並沒有在黃網線區內停留。我在
      那路段採證，發現違規左轉都是這種現象，連大型車也是
      一樣等語。
（三）受處分人雖以前開情詞置辯，然而，當時路口如確有受處
      分人所述，已壅塞致系爭車輛通過停止線後無法繼續前進
      云云，則衡諸一般經驗法則，斯時，該路口之壅塞情形必
      非短暫的，壅塞排隊之車潮亦必定大排長龍，以事發當時
      96年6 月9 日乃係假日（即星期六）而言，系爭車輛之後
      方必定尚有其他車輛緊隨排隊。惟觀之前開採證相片，系
      爭車輛後方並無其他車輛緊隨排隊。是以，受處分人前開
      所辯，顯不符事理，不足採信。
（四）基上，受處分人前開所辯，尚難採信。本件事證已臻明確
      ，受處分人前開違規行為堪以認定。
五、末按，依道路交通管理處罰條例第63條第1 項第1 款之規定
    ，汽車駕駛人駕駛汽車行駛於高速公路，不遵使用限制、禁
    止、行車管制及管理事項之管制規則而未依號誌指示行車之
    行為，應處以罰鍰外，並應記違規點數1 點。查本件受處分
    人於前開時、地違規時，確為系爭車輛之駕駛人，而為本件
    違規事件之行為人，已如前述。原處分機關於96年10月8 日
    所為之北市裁二字第裁22-Z00000000號裁決書，對於受處分
    人前開違規行為，漏未對受處分人記違規點數1 點（原處分
    機關移送書參照），原處分自有未洽。受處分人對此部分之
    聲明異議雖無理由，然原處分既有如上違法之處，應由本院
    就原處分機關之前開處分撤銷，依前述條文及違反道路交通
    管理事件統一裁罰基準表量，自為裁定處如所主文所示罰鍰
    並記違規點數1 點之處分。
六、依道路交通案件處理辦法第20條前段，裁定如主文。
中　　華　　民　　國　　96　　年　　11　　月　　30　　日
                  交通法庭  法  官  蔡守訓
上正本證明與原本無異。
如不服本裁定，應於裁定送達後5日內向本院提出抗告狀。
                            書記官  張漪蕙
中　　華　　民　　國　　96　　年　　12　　月　　3 　　日
